臺灣宜蘭地方法院民事裁定　　　　　　　100年度輔宣字第4號
聲　請　人　藍秋水
送達代收人　藍嘉琦　宜蘭縣宜蘭.
上列聲請人聲請輔助宣告事件，本院裁定如下：
    主      文
宣告藍黃市（女，民國9年7月12日生，身分證統一編號：Ｚ00000
0000號，住宜蘭縣員山鄉○○路206號）為受輔助宣告之人。
選定聲請人藍秋水（男，民國○○年○月○○日生，身分證統一編號
：Ｚ000000000號）為受輔助宣告之人之輔助人。
聲請程序費用新臺幣壹仟元由受輔助宣告之人負擔。
    理  由
一、按「對於因精神障礙或其他心智缺陷，致其為意思表示或受
    意思表示，或辨識其意思表示效果之能力，顯有不足者，法
    院得因本人、配偶、四親等內之親屬、最近一年有同居事實
    之其他親屬、檢察官、主管機關或社會福利機構之聲請，為
    輔助之宣告」，民法第15條之1第1項定有明文。
二、本件聲請人藍秋水主張其母藍黃市因「左側硬腦膜下出血、
    心肌梗塞」等病症，致為意思表示或受意思表示，或辨識意
    思表示效果之能力顯有不足，為此依法聲請對藍黃市為輔助
    之宣告等語。
三、本院審驗藍黃市之心神狀況，並採用國立陽明大學附設醫院
    鑑定醫師李明儀之精神鑑定報告，認藍員目前診斷應為「硬
    腦膜下出血合併失智症狀」，綜合資料研判，藍員之精神狀
    態目前已經因此精神障礙或心智缺陷，致其「為意思表示或
    受意思表示，或辨識其意思表示效果的能力，顯有不足」，
    目前精神狀態，應已達輔助宣告之程度，此有該院100年6月
    14日陽大附醫精字第1000004807號函所附精神鑑定報告書附
    卷可稽。爰依首開民法第15條之1第1項之規定，宣告藍黃市
    為受輔助宣告之人。
四、次按受輔助宣告之人，應置輔助人；輔助人及有關輔助之職
    務，準用第1111條至第1111條之2之規定，民法第1113條之1
    定有明文。再按「法院為監護之宣告時，應依職權就配偶、
    四親等內之親屬、最近一年有同居事實之其他親屬、主管機
    關、社會福利機構或其他適當之人選定一人或數人為監護人
    。法院為前項選定及指定前，得命主管機關或社會福利機構
    進行訪視，提出調查報告及建議。監護之聲請人或利害關係
    人亦得提出相關資料或證據，供法院斟酌」、「法院選定監
    護人時，應依受監護宣告之人之最佳利益，優先考量受監護
    宣告之人之意見，審酌一切情狀，並注意下列事項：(一)受監
    護宣告之人之身心狀態與生活及財產狀況；(二)受監護宣告之
    人與其配偶、子女或其他共同生活之人間之情感狀況；(三)監
    護人之職業、經歷、意見及其與受監護宣告之人之利害關係
    ；(四)法人為監護人時，其事業之種類與內容，法人及其代表
    人與受監護宣告之人之利害關係」，民法第1111條、第1111
    條之1亦分別定有明文。
五、查聲請人藍秋水為藍黃市之子，社工人員訪視後評估，聲請
    人乃藍黃市之獨子，為適合擔任輔助人之人選；藍黃市因跌
    倒受傷出院後，聲請人因無法自行照顧，而將其送至老人照
    顧中心，聲請人與家人經常至安養中心探望，因聲請人對藍
    黃市之照顧品質佳，無明顯不利於藍黃市之情況，聲請人及
    其子女亦關心藍黃市，家人間互動頻繁，情感親密，對藍黃
    市無不當照顧之情事，評估適合擔任輔助人，此有侯元芳社
    會工作師事務所100年5月17日100芳社所字第1000117號函附
    「成年人之監護權訪視評估報告」1件在卷可佐。爰選定聲
    請人藍秋水擔任藍黃市之輔助人。
六、依民事訴訟法第624條之1第3項、第608條第1項，裁定如主文
    。
中    華    民    國   100    年    7     月    7     日
                  臺灣宜蘭地方法院家事法庭
                      法  官  周健忠
以上正本與原本無異。
如不服本裁定關於選定輔助人之部分，應於送達後10日內向本院
提出抗告狀，並繳納抗告費新臺幣壹仟元；其餘關於輔助宣告之
部分，不得抗告。
中    華    民    國   100    年    7     月    7     日
                      書記官  邱美龍